臺灣高等法院臺中分院刑事判決　　　　 96年度上易字第551號
上　訴　人
即　被　告　甲○○○
選任辯護人　施瑞章　律師
上列上訴人因賭博案件，不服臺灣臺中地方法院95年度易字第
3772號中華民國95年12月29日第一審判決（起訴案號：臺灣臺中
地方法院檢察署95年度偵字第19966號），提起上訴，本院判決
如下：
    主  文
上訴駁回。
    事  實及理  由
一、本案經本院審理結果，認第一審判決認事用法及量刑均無不
    當，應予維持，並引第一審判決書記載之事實、證據及理由
    。（如附件）
二、被告提起上訴意旨及選任辯護人辯護意旨略以：I伊僅受小
    學教育，配偶邱清輝於七十四年間壯年早逝，伊一人育有二
    名子女；各自長大嫁娶後，兒子邱文德又於八十八年五月六
    日去世，獨留媳婦與未滿二歲之長孫與伊相依為命；II伊患
    有糖尿病併發腎病變，每日均需注射胰島素二次，且須持續
    服藥；III所涉本罪係屬微罪，伊所犯情節輕微，同意加重併
    科罰金部分，應足收懲戒之效等語。
三、本院查：
  (一)按刑罰之量定，固屬法院自由裁量之職權行使，但仍應審酌
    刑法第五十七條所列各款事由及一切情狀，為酌量輕重之標
    準，並非漫無限制。在同一犯罪事實與情節，如別無其他加
    重或減輕之原因，下級審法院量定之刑，亦無過重或失輕之
    不當情形，則上級審法院對下級審法院之職權行使，原則上
    應予尊重（最高法院85年度台上字第24 46號判決參照）。
    本件原審判決就量刑部分，已就上訴意旨所稱之家庭、身體
    健康情況予以審酌，被告經營上開六合彩賭博從中獲取不法
    利益，並助長賭風及社會僥倖心理，使人廢時失業，易趨於
    遊惰，對社會風氣有極為不良之影響，且依扣案之簽注單等
    物以觀，復可見每期由被告收入支出之簽注及彩金款項非微
    ，及被告犯罪之動機、手段、目的等一切情狀，量處如原審
    判決主文所示之刑。本院認：原審判決既已就其量刑之理由
    ，依刑法第五十七條之規定為詳細之說明；參酌本罪之法定
    刑為，3年以下有期徒刑、拘役或科或併科3千元以下罰金之
    罪，在依累犯之規定加重其刑後，則原審判決之量刑尚無過
    重情形。
  (二)被告甲○○○前曾先後於民國七十六年、七十七年、八十八
    年及九十四年間因犯賭博罪，經原審法院各判處有期徒刑五
    月、六月、六月及六月確定，並均易科罰金執行完畢在案，
    有臺灣高等法院被告前案紀錄表在卷可稽，且被告於九十五
    年一月間，因涉嫌經營六合彩賭博罪，經檢察官於九十五年
    七月十四日提起公訴，雖該案嗣因證據不足，經本院於九十
    六年三月十五日判決無罪確定，有各該起訴書及判決書在卷
    可憑，然被告於該罪之偵查期間，仍再為本件犯行，顯見上
    開對被告所處准予易科罰金之徒刑均未收矯治之效果，已不
    宜再判處被告得准予易科罰金之刑。被告以上開理由，認原
    判決量刑不當，難謂有據，本件上訴為無理由，應予駁回。
四、據上論斷，應依刑事訴訟法第三百六十八條、第三百七十三
    條，判決如主文。
本案經檢察官乙○○到庭執行職務。
中　　華　　民　　國　　96　　年　　4　　月　　25　　日
            刑事第四庭    審判長法　官  洪  耀  宗
                                法　官  江  德  千
                                法　官  劉  登  俊
上列正本證明與原本無異。
不得上訴。
                                書記官  粘  銘  環
中　　華　　民　　國　　96　　年　　4 　　月　　26　　日
附件
